最高法院刑事判決                              八十八年度台上字第三九六六號
    上  訴  人  甲○○
右上訴人因偽造文書案件，不服台灣高等法院台南分院中華民國八十七年十二月二十
九日第二審判決（八十七年度上訴字第一四九九號，起訴案號：台灣台南地方法院檢
察署八十六年度偵字第六五七號），提起上訴，本院判決如左：
    主  文
上訴駁回。
    理  由
按刑事訴訟法第三百七十七條規定，上訴於第三審法院，非以判決違背法令為理由，
不得為之。是提起第三審上訴，應以原判決違背法令為理由，係屬法定要件。如果上
訴理由狀並未依據卷內訴訟資料，具體指摘原判決不適用何種法則或如何適用不當，
或所指摘原判決違法情事，顯與法律規定得為第三審上訴理由之違法情形，不相適合
時，均應認其上訴為違背法律上之程式，予以駁回。本件原判決綜合調查證據之結果
，認上訴人甲○○牽連犯有刑法第二百十六條第二百十條行使偽造私文書，足以生損
害於公眾及他人罪，及稅捐稽徵法第四十一條逃漏稅捐罪之事實，因而撤銷第一審之
科刑判決，改判仍依牽連犯關係，從一重之前罪處斷，量處有期徒刑月；偽造之「
吳林網度」印章壹枚，及廣將工程有限公司薪工資表上偽造之「吳林網度」印文玖枚
均沒收，已詳認定犯罪事實之依據及憑以認定之理由，並對上訴人否認犯罪之辯詞
，如何不足採信，均已依據卷內資料予以指駁及說明，從形式上觀察，原判決並無違
背法令情形。上訴意旨謂：本件係被害人吳林網度同意始交付其身分證及印章，供伊
申報稅捐等語，係就原判決已詳為論斷與說明之事項，再為事實上之爭執，殊非適法
之第三審上訴理由。又原判決依憑上訴人之供述，被害人之指訴，證人許敦仁之證言
，復有廣將工程有限公司薪工資表、模板代工合約書、請款計算表在卷可資佐證等證
據，資以認定上訴人犯有本件罪行，其事證已臻明確，則原審未再傳訊被害人就其身
分證何時遺失﹖有無尋回或申請補發﹖命其提出其所述之三顆私章，與前開薪工資表
上「吳林網度」印文比對，及其在何處開理髮店﹖薪工資表上之地址是否即其店址等
項為無益之調查，不能指為調查未盡。此外，上訴人徒憑己意，對原審職權之適法行
使及原判決理由已詳為論斷之事項，任意爭辯，顯與法定上訴第三審之形式要件不符
，其上訴違背法律上之程式，應予駁回。本件係從程序上駁回上訴，上訴人請求併予
宣告緩刑，無從審酌，附為明。
據上論結，應依刑事訴訟法第三百九十五條前段，判決如主文。
中      華      民      國    八十八    年      七      月    二十二    日
                              最高法院刑事第七庭
                                  審判長法官  謝  家  鶴
                                        法官  洪  文  章
                                        法官  花  滿  堂
                                        法官  陳  世  淙
                                        法官  洪  佳  濱
      右正本證明與原本無異
                                              書  記  官
中      華      民      國    八十八    年      八      月      二      日
